# 陈版：关于期后事项影响存货计提跌价准备期后事项的问题？

提问人：hcl1986 时间：2012-11-28 08:27:29
假如某库存商品在资产负债表日的可变现净值单价为 20 元，账面单价为 18 元，但 1 月份由于市场环境导致此存货市场单价降为 15 元，这种情况是否要考虑期后事项然后补提上年的跌价准备？

回答人：chenyiwei
回复 lxch119 的帖子
赞同此观点。关键是导致减值的事项是否为资产负债表日已经存在，或者基于以往经验、行业惯例等可以合理预见到的。例如，期后可变现净值的下跌如果是由于事先无法预见到的国际市场大宗商品价格突然剧烈下跌导致，则不属于资产负债表日后调整事项；但如果是季节性商品正常的清仓甩卖之类事先完全可以预见到的因素，则属于调整事项。